臺灣桃園地方法院刑事判決　　　　　　　96年度訴字第1080號
公　訴　人　臺灣桃園地方法院檢察署檢察官
被　　　告　甲○○
　　　　　　　　　　（另案在臺灣臺北監獄執行中）
上列被告因違反毒品危害防制條例案件，經檢察官提起公訴（96
年度毒偵字第788 號），被告於準備程序中對檢察官起訴事實為
認罪之答辯，經本院合議庭裁定依簡式審判程序審理，並經檢察
官於審理時當庭追加起訴（原96年度毒偵字第1894、2289、1503
號移送併辦意旨書所載之犯罪事實），本院判決如下：
    主  文
甲○○犯如附表一編號1 至8 所示之罪，各處如附表一編號1至8
所示宣告刑、減得之刑及沒收之宣告欄所載。應執行有期徒刑壹
年柒月，扣案之海洛因壹小包、海洛因殘渣袋肆個沒收銷燬之，
另削尖吸管貳支、注射針筒壹支、玻璃管壹支、軟管壹支及吸食
器壹個，均沒收之。
    事實及理由
一、甲○○前曾於民國86年間因違反肅清煙毒條例案件，經本院
    以86年度訴字第982 號判處有期徒刑3 年3 月、7 月，應執
    行有期徒刑3 年8 月確定，另於86年間又犯竊盜罪，經臺灣
    高等法院以88年度上易字第174 號判處有期徒刑1 年2 月確
    定，前開各罪於87年5 月25日入監接續執行後，於89年8 月
    9 日縮短刑期假釋出監，又於90年間犯竊盜罪，經臺灣高等
    法院以90年度上易字第4185號判處有期徒刑2 年6 月確定，
    自91年3 月20日入監接續執行前開有期徒刑及撤銷假釋之殘
    刑有期徒刑2 年4 月13日後，於95年1 月11日縮短刑期假釋
    出監，假釋期間付保護管束，甫於95年9 月28日保護管束期
    間屆滿未經撤銷假釋執行完畢，仍不知悔悟。又曾於90年間
    因施用毒品案件，經觀察、勒戒後，認有繼續施用毒品之傾
    向，經本院裁定令入戒治處所施以強制戒治，嗣經裁定停止
    戒治，所餘戒治期間付保護管束，保護管束期間於91年7 月
    17日屆滿未經撤銷停止戒治視為強制戒治執行完畢，由臺灣
    桃園地方法院檢察署檢察官於91年8 月12日以91年度戒偵字
    第439 號為不起訴處分確定。詎甲○○仍不思戒除毒癮，於
    強制戒治處分執行完畢釋放後，5 年內再分別基於施用第一
    級、第二級毒品之犯意，先後於附表所示之時間、地點，分
    別以附表所示之方式，施用第一級毒品海洛因、第二級毒品
    甲基安非他命各4 次（起訴書誤載為安非他命，施用時間、
    地點、施用方式均詳如附表一所載）。嗣先後於附表二所示
    時間、地點為警查獲，並扣得如附表二所示之物（查獲時間
    、地點、查獲物品均詳如附表二所載）。
二、上開犯罪事實有以下證據可資證明：
    (一)被告甲○○於本院審理時之自白。
    (二)昭信科技顧問股份有限公司濫用藥物尿液檢驗報告1 份、
      台灣檢驗科技股份有限公司濫用藥物尿液檢驗報告3 份。
    (三)法務部調查局96年5 月21日調科壹字第09623044610 號鑑
      定書1份。
    (四)扣案之海洛因1 小包、海洛因殘渣袋4 個、供盛裝海洛因
      入注射針筒之削尖吸管2 支、供施用海洛因所用之注射針
      筒1 支；供施用甲基安非他命所用之玻璃管1 支、軟管1
      支、吸食器1 個。
    (五)臺灣高等法院被告全國前案紀錄表1份。
三、按於第一審辯論終結前，得就於本案相牽連之犯罪或本罪之
    誣告罪，追加起訴。追加起訴，得於審判期日以言詞為之。
    刑事訴訟法第265 條定有明文。又按刑事訴訟法第265 條第
    1 項所謂「相牽連之案件」，係指同法第7 條所列之相牽連
    之案件，且必為可以獨立之新訴，並非指有方法結果之牽連
    關係而言，最高法院83年臺抗字第270 號著有判例。而一人
    犯數罪即為前開所稱之相牽連案件。本件公訴人原僅就被告
    附表一編號1 、2 所示犯罪提起公訴，嗣於本院第一審辯論
    終結前，就被告所犯附表一編號3 至8 所示之施用第一級毒
    品罪、施用第二級毒品罪部分當庭追加起訴（原96年度毒偵
    字第1894、2289、1503號移送併辦意旨書所載之犯罪事實）
    ，本院並依刑事訴訟法第95條之規定，當庭告知被告追加部
    分所犯之罪名，茲因公訴人追加起訴部分與起訴部分為同一
    被告犯數罪之相牽連案件，追加起訴合法，本院自得就公訴
    人追加起訴部分，併予審理，附此敘明。
四、核被告甲○○如附表一編號1 、3 、5 、7 所為，係犯毒品
    危害防制條例第10條第1 項之施用第一級毒品罪，附表一編
    號2 、4 、6 、8 所為，係犯同條第2 項之施用第二級毒品
    罪。被告施用第一級毒品海洛因、第二級毒品甲基安非他命
    前後持有海洛因、甲基安非他命之低度行為，應為施用海洛
    因、甲基安非他命之高度行為所吸收，不另論罪。又被告所
    犯附表一編號1 至8 所示施用第一級毒品罪、施用第二級毒
    品罪，犯意不同、行為互異，應分論併罰之。被告有事實欄
    所示之科刑及執行紀錄，有卷附臺灣高等法院被告全國前案
    紀錄表1 份可稽，其受有期徒刑之執行完畢後，5 年以內再
    犯有期徒刑以上之本件施用毒品各罪，均為累犯，應各依刑
    法第47條第1 項之規定加重其刑。爰審酌被告前曾因施用毒
    品觸法，經觀察、勒戒及強制戒治後，由檢察官為不起訴處
    分確定，又再犯本件施用第一級、第二級毒品犯行，顯未因
    前所受之觀察勒戒、強制戒治處分而決心改過，矯正其行，
    惟念其施用毒品乃戕害身心健康，尚未危及他人及其犯罪之
    動機、目的、手段、犯罪後坦承犯行，態度良好等一切情狀
    ，各量處如主文所示之刑，以示懲儆。末查，被告所犯上開
    8 罪，均為96年4 月24日以前所犯，悉合於中華民國96年罪
    犯減刑條例所規定之減刑條件，應各依該條例第2 條第1項
    第3 款之規定，減其刑期2 分之1 ，並定其應執行之刑。
五、沒收：(一)扣案之附表二編號4 所示之白色粉末1 包、殘渣袋
    1 個（合計淨重0.82公克），經送法務部調查局鑑定結果，
    均含微量第一級毒品海洛因成分，有該局鑑定書1 份附卷可
    稽，另如附表二編號2 所示之海洛因殘渣袋3 個，均因海洛
    因毒品與各該包裝袋、殘渣袋難以析離，自應將該包裝袋及
    殘渣袋視為海洛因毒品，依毒品危害防制條例第18條第1 項
    前段規定沒收銷燬之。(二)扣案之供犯附表一編號3 之施用第
    一級毒品罪所用盛裝海洛因入注射針筒之削尖吸管2 支、供
    犯附表一編號7 之施用第一級毒品罪所用之注射針筒1 支，
    及供犯附表一編號4 之施用第二級毒品罪所用之玻璃管1 支
    、軟管1 支、供犯附表一編號6 之施用第二級毒品罪所用之
    吸食器1 個，均為被告所有分別供其施用海洛因、甲基安非
    他命所用之物，已據被告陳明在卷，均應依刑法第38條第1
    項第2款規定宣告沒收。
據上論斷，應依刑事訴訟法第273 條之1 第1 項、第299 條第1
項前段，毒品危害防制條例第10條第1 項、第2 項、第18條第1
項前段，刑法第11條前段、第51條第5 款、第9 款、第47條第1
項、第38條第1 項第2 款，中華民國96年罪犯減刑條例第2 條第
1項第3款、第7條，判決如主文。
本案經檢察官鄭堤升到庭執行職務。
中　　華　　民　　國　　96　　年　　11　　月　　6 　　日
　　　　　　　　　    刑事第十二庭  法　官　許雅婷
以上正本證明與原本無異。
如不服本判決，應於判決送達後10日內向本院提出上訴狀（應附
繕本），其未敘述上訴理由者，應於上訴期間屆滿後20日內補提
理由書狀於本院，上訴於臺灣高等法院。
                                    書記官  吳玉蘭
中　　華　　民　　國　　96　　年　　11　　月　　6 　　日
 附表一：
┌──┬──────┬──────┬──────┬───────────┐
│編號│施用毒品時間│施用毒品地點│施用毒品方式│宣告刑、減得之刑及沒收│
│    │            │            │            │之宣告                │
├──┼──────┼──────┼──────┼───────────┤
│    │民國（下同）│車牌號碼0050│將第一級毒品│甲○○施用第一級毒品，│
│    │96年1 月6 日│-MZ 號車輛內│海洛因摻水置│累犯，處有期徒刑柒月，│
│ 1  │晚間7 、8 時│            │入注射針筒以│減為有期徒刑月又拾伍│
│    │許          │            │注射之方式施│日。                  │
│    │            │            │用          │                      │
├──┼──────┼──────┼──────┼───────────┤
│    │96年1 月6 日│同上        │將第二級毒品│甲○○施用第二級毒品，│
│    │晚間7、8時許│            │甲基安非他命│累犯，處有期徒刑月，│
│ 2　│            │            │置於玻璃管內│減為有期徒刑壹月又拾伍│
│    │            │            │用火燒烤，待│日。                  │
│    │            │            │起煙霧後吸用│                      │
│    │            │            │之方式施用  │                      │
├──┼──────┼──────┼──────┼───────────┤
│    │96年1 月26日│同上        │將第一級毒品│甲○○施用第一級毒品，│
│    │晚間7、8時許│            │海洛因摻水置│累犯，處有期徒刑柒月，│
│ 3  │            │            │入注射針筒以│減為有期徒刑月又拾伍│
│ 　 │            │            │注射之方式施│日。扣案之海洛因殘殘渣│
│    │            │            │用          │袋個沒收銷燬之，削尖│
│    │            │            │            │吸管貳支沒收。        │
├──┼──────┼──────┼──────┼───────────┤
│    │96年1 月26日│同上        │將第二級毒品│甲○○施用第二級毒品，│
│    │晚間7 、8 時│            │甲基安非他命│累犯，處有期徒刑月，│
│ 4  │許          │            │置於玻璃管接│減為有期徒刑壹月又拾伍│
│    │            │            │用軟管以火燒│日。扣案之玻璃管、軟管│
│    │            │            │烤，待起煙霧│各壹支沒收。          │
│    │            │            │後吸用之方式│                      │
│    │            │            │施用        │                      │
├──┼──────┼──────┼──────┼───────────┤
│    │96年2 月27日│桃園縣桃園市│將第一級毒品│甲○○施用第一級毒品，│
│    │晚間6 、7 時│春日路1484號│海洛因摻水置│累犯，處有期徒刑柒月，│
│ 5  │許          │遊樂場內    │入注射針筒以│減為有期徒刑月又拾伍│
│    │            │            │注射之方式施│日。                  │
│    │            │            │用          │                      │
├──┼──────┼──────┼──────┼───────────┤
│    │96年2 月27日│同上        │將第二級毒品│甲○○施用第二級毒品，│
│    │晚間6 、7 時│            │甲基安非他命│累犯，處有期徒刑月，│
│ 6　│許          │            │置於玻璃管內│減為有期徒刑壹月又拾伍│
│    │            │            │用火燒烤，待│。扣案之吸食器壹個沒收│
│    │            │            │起煙霧後吸用│。                    │
│    │            │            │之方式施用  │　                    │
├──┼──────┼──────┼──────┼───────────┤
│    │96年4 月19日│同上        │將第一級毒品│甲○○施用第一級毒品，│
│    │晚間7 、8 時│            │海洛因摻水置│累犯，處有期徒刑柒月，│
│ 7  │許          │            │入注射針筒以│減為有期徒刑月又拾伍│
│ 　 │            │            │注射之方式施│日。扣案之海洛因壹小包│
│    │            │            │用          │及海洛因殘渣袋壹個沒收│
│    │            │            │            │銷燬之，注射針筒壹支沒│
│    │            │            │            │收。                  │
├──┼──────┼──────┼──────┼───────────┤
│    │96年4 月19日│同上        │將第二級毒品│甲○○施用第二級毒品，│
│    │晚間7 、8 時│            │甲基安非他命│累犯，處有期徒刑月，│
│ 8  │許          │            │置於玻璃管內│減為有期徒刑壹月又拾伍│
│    │            │            │以火燒烤，待│日。                  │
│    │            │            │起煙霧後吸用│                      │
│    │            │            │之方式施用  │                      │
└──┴──────┴──────┴──────┴───────────┘
 附表二：
┌──┬──────┬──────┬───────────┐
│編號│ 查獲時間   │  查獲地點  │     查獲物品         │
├──┼──────┼──────┼───────────┤
│    │96年1 月7 日│因甲○○為毒│無                    │
│    │下午2時許   │品列管人口，│                      │
│ 1  │            │經通知至桃園│                      │
│    │            │縣政府警察局│                      │
│    │            │龍潭分局採集│                      │
│    │            │尿液而查獲  │                      │
├──┼──────┼──────┼───────────┤
│    │96年1 月27日│桃園縣平鎮市│海洛因殘渣袋3 個、供盛│
│    │下午1 時57分│湧光路208 巷│裝海洛因入注射針筒之削│
│ 2  │許          │3 號前      │尖吸管2 支；供施用甲基│
│    │            │            │安非他命所用之玻璃管1 │
│    │            │            │支、軟管1支           │
├──┼──────┼──────┼───────────┤
│    │96年2 月27日│桃園縣桃園市│供用施用甲基安非他命所│
│ 3  │晚間7 時30分│春日路1484號│用之吸食器1個　       │
│    │許          │            │                      │
├──┼──────┼──────┼───────────┤
│    │96年4 月20日│桃園縣平鎮市│海洛因1 小包、海洛因殘│
│ 4  │上午10時20分│金陵路、建安│渣袋1 個，及供施用海洛│
│    │許          │路口        │因所用之注射針筒1 支  │
└──┴──────┴──────┴───────────┘
附錄本案論罪科刑法條全文：
毒品危害防制條例第10條
施用第一級毒品者，處 6 月以上 5 年以下有期徒刑。
施用第二級毒品者，處 3 年以下有期徒刑。
